<?xml version='1.0' encoding='utf-8'?>
<verb default="athmhúscail" disambig="">
  <verbalNoun default="athmhúscailt" />
  <verbalAdjective default="athmhúscailte" />
  <tenseForm default="athmhúscail" tense="Past" dependency="Indep" person="Base" />
  <tenseForm default="athmhúsclaíomar" tense="Past" dependency="Indep" person="Pl1" />
  <tenseForm default="athmhúsclaíodar" tense="Past" dependency="Indep" person="Pl3" />
  <tenseForm default="athmhúsclaíodh" tense="Past" dependency="Indep" person="Auto" />
  <tenseForm default="athmhúscail" tense="Past" dependency="Dep" person="Base" />
  <tenseForm default="athmhúsclaíomar" tense="Past" dependency="Dep" person="Pl1" />
  <tenseForm default="athmhúsclaíodar" tense="Past" dependency="Dep" person="Pl3" />
  <tenseForm default="athmhúsclaíodh" tense="Past" dependency="Dep" person="Auto" />
  <tenseForm default="athmhúsclaíodh" tense="PastCont" dependency="Indep" person="Base" />
  <tenseForm default="athmhúsclaínn" tense="PastCont" dependency="Indep" person="Sg1" />
  <tenseForm default="athmhúsclaíteá" tense="PastCont" dependency="Indep" person="Sg2" />
  <tenseForm default="athmhúsclaímis" tense="PastCont" dependency="Indep" person="Pl1" />
  <tenseForm default="athmhúsclaídís" tense="PastCont" dependency="Indep" person="Pl3" />
  <tenseForm default="athmhúsclaítí" tense="PastCont" dependency="Indep" person="Auto" />
  <tenseForm default="athmhúsclaíodh" tense="PastCont" dependency="Dep" person="Base" />
  <tenseForm default="athmhúsclaínn" tense="PastCont" dependency="Dep" person="Sg1" />
  <tenseForm default="athmhúsclaíteá" tense="PastCont" dependency="Dep" person="Sg2" />
  <tenseForm default="athmhúsclaímis" tense="PastCont" dependency="Dep" person="Pl1" />
  <tenseForm default="athmhúsclaídís" tense="PastCont" dependency="Dep" person="Pl3" />
  <tenseForm default="athmhúsclaítí" tense="PastCont" dependency="Dep" person="Auto" />
  <tenseForm default="athmhúsclaíonn" tense="PresCont" dependency="Indep" person="Base" />
  <tenseForm default="athmhúsclaím" tense="PresCont" dependency="Indep" person="Sg1" />
  <tenseForm default="athmhúsclaímid" tense="PresCont" dependency="Indep" person="Pl1" />
  <tenseForm default="athmhúsclaítear" tense="PresCont" dependency="Indep" person="Auto" />
  <tenseForm default="athmhúsclaíonn" tense="PresCont" dependency="Dep" person="Base" />
  <tenseForm default="athmhúsclaím" tense="PresCont" dependency="Dep" person="Sg1" />
  <tenseForm default="athmhúsclaímid" tense="PresCont" dependency="Dep" person="Pl1" />
  <tenseForm default="athmhúsclaítear" tense="PresCont" dependency="Dep" person="Auto" />
  <tenseForm default="athmhúsclóidh" tense="Fut" dependency="Indep" person="Base" />
  <tenseForm default="athmhúsclóimid" tense="Fut" dependency="Indep" person="Pl1" />
  <tenseForm default="athmhúsclófar" tense="Fut" dependency="Indep" person="Auto" />
  <tenseForm default="athmhúsclóidh" tense="Fut" dependency="Dep" person="Base" />
  <tenseForm default="athmhúsclóimid" tense="Fut" dependency="Dep" person="Pl1" />
  <tenseForm default="athmhúsclófar" tense="Fut" dependency="Dep" person="Auto" />
  <tenseForm default="athmhúsclódh" tense="Cond" dependency="Indep" person="Base" />
  <tenseForm default="athmhúsclóinn" tense="Cond" dependency="Indep" person="Sg1" />
  <tenseForm default="athmhúsclófá" tense="Cond" dependency="Indep" person="Sg2" />
  <tenseForm default="athmhúsclóimis" tense="Cond" dependency="Indep" person="Pl1" />
  <tenseForm default="athmhúsclóidís" tense="Cond" dependency="Indep" person="Pl3" />
  <tenseForm default="athmhúsclófaí" tense="Cond" dependency="Indep" person="Auto" />
  <tenseForm default="athmhúsclódh" tense="Cond" dependency="Dep" person="Base" />
  <tenseForm default="athmhúsclóinn" tense="Cond" dependency="Dep" person="Sg1" />
  <tenseForm default="athmhúsclófá" tense="Cond" dependency="Dep" person="Sg2" />
  <tenseForm default="athmhúsclóimis" tense="Cond" dependency="Dep" person="Pl1" />
  <tenseForm default="athmhúsclóidís" tense="Cond" dependency="Dep" person="Pl3" />
  <tenseForm default="athmhúsclófaí" tense="Cond" dependency="Dep" person="Auto" />
  <moodForm default="athmhúsclaíodh" mood="Imper" person="Base" />
  <moodForm default="athmhúsclaím" mood="Imper" person="Sg1" />
  <moodForm default="athmhúscail" mood="Imper" person="Sg2" />
  <moodForm default="athmhúsclaímis" mood="Imper" person="Pl1" />
  <moodForm default="athmhúsclaígí" mood="Imper" person="Pl2" />
  <moodForm default="athmhúsclaídís" mood="Imper" person="Pl3" />
  <moodForm default="athmhúsclaítear" mood="Imper" person="Auto" />
  <moodForm default="athmhúsclaí" mood="Subj" person="Base" />
  <moodForm default="athmhúsclaímid" mood="Subj" person="Pl1" />
  <moodForm default="athmhúsclaítear" mood="Subj" person="Auto" />
</verb>
